臺灣臺東地方法院刑事判決　　　　　　　 99年度易字第274號
公　訴　人　臺灣臺東地方法院檢察署檢察官
被　　　告　陳嘉玲
選任辯護人　陳信伍律師
上列被告因竊盜等案件，經檢察官提起公訴（99年度偵字第678
號、99年度毒偵字第111號），本院依簡式審判程序審理判決如
下：
    主    文
陳嘉玲竊盜，累犯，處有期徒刑肆月；又施用第一級毒品，累犯
，處有期徒刑柒月。應執行有期徒刑拾月。
    犯罪事實
一、陳嘉玲前於民國93、94年間因竊盜案件，經本院分別以93年
    度易字第271號、94年度訴字第250號各判處有期徒刑7月、1
    1月，嗣經本院以96年度聲減字第172號裁定減刑為3月15日
    、5月15日，於96年12月22日縮刑期滿執行完畢；又於94年
    間因施用毒品案件，經本院以94年度毒聲字第125號裁定令
    入勒戒處所施以觀察勒戒，再經本院以95年度毒聲字第19號
    裁定令入戒治處所施以強制戒治，於96年1月19日停止處分
    出所，於同年月21日期滿執行完畢。詎其仍不知悔改，而分
    別為下列行為：
（一）於99年2月21日晚上9時許（起訴書誤載為98年2月21日晚
      上9時許），在位於臺東縣臺東市○○街350號之財團法人
      臺東基督教醫院（下稱臺東基督教醫院）外巧遇其友人黃
      章銘，因而知悉黃章銘之母張秀雲因病住進臺東基督教醫
      院第801號病房內，旋即陪同黃章銘返回第801號病房探視
      張秀雲，約同日晚上10時許，陳嘉玲離開該病房時，見張
      秀雲雙手戴有金戒指，竟基於意圖為自己不法所有之犯意
      ，於翌（22）日凌晨2時17分，隻身返回上開第801號病房
      內，趁看護張秀雲之黃章銘之兄黃章堯在旁熟睡及張秀雲
      亦側身睡眠而不注意之際，偷偷拔走戴在張秀雲右手食指
      及左手無名指之金戒指各1只得逞，旋於同日凌晨2時54分
      離開該醫院。嗣於同日上午9時許，陳嘉玲將上開竊得之2
      只金戒指攜至位於臺東縣臺東市○○街171號之天珍珠寶
      銀樓變賣，共得款新臺幣10300元，供己花用一空。嗣經
      警調閱臺東基督教醫院99年2月22日凌晨時段監視器畫面
      ，發現係陳嘉玲於當日凌晨2時17分隻身前往該醫院，而
      循線查獲上情。
（二）又基於施用第一級毒品海洛因之犯意，於前揭強制戒治執
      行完畢釋放後5年內之99年3月19日晚上8、9時許，在其位
      於臺東縣卑南鄉○○村○○路530巷92弄22號之住處內，
      以將海洛因摻入香菸內點燃吸食煙氣之方式，施用海洛因
      1次。嗣於99年3月21日下午2時，陳嘉玲因上開竊盜案件
      經警拘提到案，經其同意後採集其尿液檢體送驗，檢驗結
      果呈鴉片類（嗎啡、可待因）陽性反應，而查悉上情。
二、案經張秀雲訴由臺東縣警察局臺東分局報告臺灣臺東地方法
    院檢察署檢察官偵查起訴。
    理    由
一、據以論罪之證據名稱：
（一）被告陳嘉玲於本院審理時之自白。
（二）證人張秀雲即被害人於警詢及檢察事務官詢問時之證述，
      證人黃章堯、黃章銘、呂慧梅於檢察事務官詢問時之證詞
      。
（三）臺東基督教醫院99年2月22日監視器錄影光碟1份及錄影畫
      面翻拍照片6張，天珍珠寶銀樓金飾買入登記簿照片2張，
      刑案現場圖1紙；勘察採證同意書，臺東縣警察局臺東分
      局99年度偵辦毒品案件嫌疑尿液採集代碼對照表、慈濟大
      學濫用藥物檢驗中心濫用藥物檢驗總表各1份；臺灣臺東
      地方法院檢察署刑案資料查註紀錄表、臺灣高等法院被告
      前案紀錄表各1份。
（四）綜上各節相互佐證，被告自白核與事實相符，應堪採信。
      本件事證明確，被告所為竊盜與施用第一級毒品之犯行，
      均堪認定，應依法論科。
二、論罪與量刑：
    查海洛因係毒品危害防制條例第2條第2項第1款所列之第一
    級，不得非法持有、施用。核被告陳嘉玲上開所為，係犯刑
    法第320條第1項之普通竊盜罪及毒品危害防制條例第10條第
    1項之施用第一級毒品罪。被告於施用海洛因而持有該毒品
    之低度行為，應為施用之高度行為所吸收，不另論罪。起訴
    書犯罪事實欄就被告所為上開施用毒品犯行，均誤載為第二
    級毒品甲基安非他命，此部分業經檢察官於本院審理時當庭
    更正（見本院卷第88頁及其背面），併此說明。被告所犯上
    開2罪，犯意各別，行為互殊，應分論併罰。查被告有如犯
    罪事實欄所載論罪科刑執行情形，有卷附臺灣高等法院被告
    前案紀錄表1份可按，其受有期徒刑執行完畢後5年以內再故
    意犯本案法定刑為有期徒刑之上開2罪，均為累犯，應依刑
    法第47條第1項規定各加重其刑。爰審酌被告正值盛壯之年
    ，不知努力工作以獲取正當利益，反恣意竊取他人財物，侵
    害他人財產權，影響社會治安甚鉅，且其前經觀察勒戒、強
    制戒治機會，猶因施用海洛因再犯本罪，顯未衷心悛悔，漠
    視法令之禁制，恣意濫用藥品，惟兼衡酌其施用海洛因所生
    危害實以自戕健康為主，於他人尚無明顯重大危害及犯後終
    能供認無隱，態度尚佳，兼衡其智識程度、生活狀況（國中
    肄業，從事看護、務農等工作，已婚，夫歿，育有5子）等
    一切情狀，分別量處如主文所示之刑，並定其應執行之刑。
三、應適用之法條：
    依刑事訴訟法第273條之1第1項、第299條第1項前段、第310
    條之2、第454條，毒品危害防制條例第10條第1項，刑法第1
    1條前段、第320條第1項、第47條第1項、第51條第5款，刑
    法施行法第1條之1第1項、第2項前段，判決如主文。
本案經檢察官黃建銘到庭執行職務
中    華    民    國    100    年    1    月    10    日
                   刑事第四庭   法  官  盧亨龍
以上正本證明與原本無異。
如不服本判決應於收受送達後10日內向本院提出上訴書狀，並應
敘述具體理由；其未敘述上訴理由者，應於上訴期間屆滿後20日
內向本院補提理由書（均須按他造當事人之人數附繕本）。「切
勿逕送上級法院」。告訴人或被害人對於本判決如有不服，請書
具不服之理由狀，請求檢察官上訴者，其上訴期間之計算係以檢
察官收受判決正本之日期為準。
                                書記官  石佳琪
中    華    民    國   100    年    1     月    11    日
附錄本案論罪科刑法條全文：
刑法第320條第1項
意圖為自己或第三人不法之所有，而竊取他人之動產者，為竊盜
罪，處五年以下有期徒刑、拘役或五百元以下罰金。
毒品危害防制條例第10條第1項
施用第一級毒品者，處六月以上五年以下有期徒刑。